臺灣高等法院民事判決　　　　　　　　 100年度上易字第86號
　　上　訴　人　林天來
　　被上訴人　　臺灣電力股份有限公司台北西區營業處
　　法定代理人　蔡芳燦
　　訴訟代理人　賴秋文
上列當事人間請求清償電費事件，上訴人對中華民國99年10月29
日臺灣板橋地方法院99年度訴字第1749號第一審判決提起上訴，
本院於100年6月7日言詞辯論終結，判決如下：
    主      文
上訴駁回。
第二審訴訟費用由上訴人負擔。
    事實及理由
一、被上訴人起訴主張：被上訴人於民國98年6月2日上午9時53
    分、10時55分前往新北市新莊區○○○路22號4樓之9、新北
    市○○區○○路30號18樓，發現上開地址之電表封印鎖遭破
    壞遺失、封鉛灌膠、改造電表結構，致電表計量失準。上訴
    人與原審共同被告黃愛婷乃分別於當場在「用電實地調查書
    」上簽署切結，且簽具切結書將解決本件債務，被上訴人並
    將上訴人、黃愛婷所積欠電費分別酌減為新台幣（下同）53
    萬3,189元、12萬8,504元，另由訴外人林家慶即上訴人、黃
    愛婷二人之子簽署24紙本票以清償本件債務。然被上訴人向
    林家慶提示該等本票後，僅第一紙本票金額2萬9,193元獲得
    兌現，爰依據切結書之法律關係求為判命：(一)上訴人應給付
    被上訴人50萬3,996元及自99年7月30日起至清償日止，按年
    息5%計算之利息。(二)原審共同被告黃愛婷應給付被上訴人12
    萬8,504元及自99年10月5日起至清償日止，按年息5%計算之
    利息等語（原審為被上訴人勝訴之判決，上訴人據此提起上
    訴；黃愛婷並未聲明不服，已告確定）。並答辯聲明：上訴
    駁回。
二、上訴人則以：當天上訴人係前往其子林家慶開設之公司，並
    不知道有竊電之事實；當時係應被上訴人要求，始於用電實
    地調查表上簽名，竊電者應為林家慶，並非上訴人。上訴人
    當時未細看用電實地調查表之內容，誤以為是通知書故代理
    簽收。上訴人年事已高，又曾兩度中風，判斷能力較差，目
    前無工作，居無定所，無還款能力，且林家慶表示願自行負
    責等語，資為抗辯。並上訴聲明：(一)原判決廢棄。(二)被上訴
    人在第一審之訴駁回。
三、兩造不爭執之事實：
  (一)被上訴人於98年6月2日上午9時53分、10時55分前往台北縣
    新莊市○○○路22號4樓之9、台北縣三重市○○路30號18樓
    ，發現上開地址之電表封印鎖遭破壞遺失，封鉛灌膠，改造
    電表結構，致使電表計量失準，當場由上訴人林天來、原審
    共同被告黃愛婷依序於用電實地調查書上用戶欄簽章，並另
    行簽具切結書將解決本件債務，有照片、電實地調查書、切
    結書影本在卷可稽（見原審卷第9至14頁）。
  (二)被上訴人將林天來、黃愛婷積欠電費酌減為53萬3,189元、
    12萬8,504元，由林天來、黃愛婷之子林家慶簽署24紙本票
    支付，有本票影本附卷可稽（見原審卷第15至22 頁）。
  (三)林家慶僅兌現2萬9,193元之本票，其餘本票均未獲兌現，有
    電費收據影本可證（見原審卷第23頁）。
四、兩造爭執要點為：被上訴人得否請求上訴人給付電費50萬
    3,996元本息？茲就兩造爭點及本院得心證理由分述如下：
  (一)經查新北市新莊區○○○路22號4樓之9房屋之登記用電人名
    義固為訴外人長冠空調機電工程有限公司（下稱長冠公司）
    ，有電費收據影本可稽（見原審卷第23頁）。惟上訴人既於
    用電實地調查書之「用戶或用電人簽章」欄親自簽章，復簽
    署切結書，載明：「本人因違章用電經貴公司查獲，依貴公
    司規定應予停電處分。為實際需要用電，懇請暫緩執行。本
    人保證於民國98年6月16日以前，親赴貴公司解決，如逾期
    未解決，願無條件接受停電，及負法律上之責任……」，有
    照片、用電實地調查書、切結書影本在卷可稽（見原審卷第
    9至14頁）。且上訴人曾從事水電工作，有國小畢業學歷，
    長冠公司負責人林家慶復為上訴人之子，而上訴人當日身穿
    公司制服並佩掛識別證，有原審言詞辯論筆錄與照片可證（
    見原審卷第73頁、本院卷第15頁）。
  (二)按第三人與債權人訂立契約承擔債務人之債務者，其債務於
    契約成立時，移轉於該第三人，民法第300條定有明文。而
    上訴人既與長冠公司關係密切，則衡諸常情，上訴人應知悉
    系爭用電實地調查書、切結書之意義始為簽名，故解釋上訴
    人之真意，應在於承擔長冠公司對被上訴人之電費債務。是
    依上說明，長冠公司對被上訴人之電費債務，於上訴人簽署
    切結書時，即移轉於上訴人。從而被上訴人請求上訴人給付
    電費50萬3,996元本息，即屬有據。上訴人辯稱當天係前往
    其子林家慶開設之公司玩，伊並無承擔債務之意思云云，並
    不可採。
五、綜上所述，被上訴人請求上訴人給付50萬3,996元本息，為
    有理由，應予准許。原審判命上訴人如數給付，核無違誤。
    上訴意旨仍執陳詞，求予廢棄改判，為無理由，應予駁回上
    訴。
六、因本件事證已臻明確，兩造其餘主張、陳述及所提之證據，
    經本院審酌後認與判決結果不生影響，爰不逐一論列，附此
    敘明。
七、據上論結，本件上訴為無理由。依民事訴訟法第449條第1項
    、第78條，判決如主文。
中    華    民    國   100    年    6     月    14    日
                    民事第七庭
                        審判長法  官  鄭三源
                              法  官  林玉珮
                              法  官  邱  琦
正本係照原本作成。
不得上訴。
中    華    民    國   100    年    6     月    14    日
                              書記官  廖艷莉